【裁判字號】    91,易,563
【裁判日期】    920225
【裁判案由】    竊盜等
【裁判全文】
臺灣新竹地方法院刑事判決                          九十一年度易字第五六三號
    公  訴  人  臺灣新竹地方法院檢察署檢察官
    被      告  丁○○
                戊○○
右列被告等因竊盜等案件，經檢察官提起公訴（九十一年度偵字第三四四三號），本
院判決如左：
    主  文
丁○○竊盜，處有期徒刑月，如易科罰金，以佰元折算壹日；又共同連續竊盜，
處有期徒刑陸月，如易科罰金，以佰元折算壹日。應執行有期徒刑捌月，如易科罰
金，以佰元折算壹日。
戊○○共同竊盜，處有期徒刑月，如易科罰金，以佰元折算壹日。
    事  實
一、丁○○於民國九十年六月二日下午一時許，至原工作、位於新竹市○○街一三０
    巷十六號之「德鋼貨運行」，欲向前雇主劉利妹取回自己擺放在該處的身分證影
    本及印章，適見辦公桌上放有一支劉利妹所有之摩托羅拉廠牌、型號為三六八八
    型、當時市價為新台幣（下同）一萬一千元之行動電話，竟意圖為自己不法之所
    有，趁劉利妹轉身拿取上開物品而不注意之際，竊取上開行動電話一支得手，並
    於同年七月間將之出售予不詳姓名之人士並得款二千餘元後花用殆盡。
二、丁○○復另行起意，並基於概括之犯意，或一人，或與其弟戊○○，共同意圖為
    自己不法之所有，於附表編號一至四號所示之時間、地點，以附表編號一至四號
    所示之方法，竊取詳如附表編號一至四號所示為甲○○、丙○○、己○○及乙○○等人之財物得手。
三、丁○○為遂行其竊取他人財物之目的，於附表編號四所示之時、地，竊得乙○○
    所有詳如附表編號四號所示之提款卡旁有一張載有提款密碼之紙條，復意圖為自
    己不法之所有，並基於概括之犯意，連續至新竹市○○路郵局及同市○○路文化
    城餐廳旁之自動提款機，輸入上開提款密碼後，使該自動付款設備之辨識系統陷
    於錯誤，以為丁○○係有正當權源持卡人之不正方法，連續提領乙○○之存款二
    萬元及四千元，供已花用。嗣經警方依如附表編號一所示古慧玲購得、原為甲○○所有之Ｉ八００型行動電話（序號為000000000000000號）之
    通聯紀錄，於九十一年六月十四日下午三時許，在新竹市○○路○段七九八號查
    獲丁○○，再由丁○○帶同警方於同日下午五時，至新竹市○○路五十四巷七弄
    十二號查獲戊○○。
四、案經新竹市警察局第二分局報告臺灣新竹地方法院檢察署檢察官偵查起訴。
    理  由
一、訊據被告丁○○除否認曾與其弟戊○○共犯附表編號一所示之竊盜犯行外，餘均
    坦承不諱，而被告戊○○於本院調查、審理時，亦翻異前詞矢口否認有參與附表
    編號一所示之竊盜犯行，辯稱：我哥哥沒有說他要偷東西，我們一起去吃早餐，
    吃完經過大同路附近時，他叫我等他一下，我就在路旁抽煙，是他回來後他才告
    訴我他去偷東西，還分給我一支行動電話云云。經查，就被告丁○○自白之竊盜
    及以不正方法盜領被害人乙○○之存款部分，核與被害人劉利妹、甲○○、丙○○、己○○及乙○○等人於偵查中及本院訊問時指訴之被害情節相符，並有業經
    被害人甲○○、丙○○、己○○及乙○○等人領回失竊物所出具之贓證物品認領
    保管收據四紙及台灣大哥大股份有限公司出具之雙向通聯資料查詢紀錄，復有被
    害人乙○○被盜領存款共二萬四千元之存摺影本一份等附卷可稽，被告丁○○自
    白之部分核與事實相符。至於被告戊○○究竟有無共同參與附表編號一所示之竊
    盜部分，此部分除據被告戊○○自己於警訊（見偵查卷第十一頁）、檢察官偵訊
    （見偵查卷第二十三頁）時，坦承係見車窗未關好，由其負責把風、被告丁○○
    負責下手行竊被害人甲○○所有、如附表編號一所示之財物乙情外，亦經共同被
    告即被告戊○○之兄、被告丁○○於警訊（見偵查卷第七、八頁）、檢察官偵訊
    （見偵查卷第二十二頁）時，供述綦詳，被告丁○○並一再強調其弟即被告戊○○僅有涉犯如附表編號一所示之竊盜犯行，並未再有其他犯行等語。再經本院多
    人次訊問被告戊○○，如其並未替被告丁○○把風，則究竟被告丁○○在行竊時
    ，其在做什麼，而被告戊○○或稱：我在大同路的東門市場口下車，他自己騎回
    去偷，後來又回來載我等語（見本院九十一年九月十九日訊問筆錄第三頁），或
    供：我去書局買雜誌，進去問問，沒有，我就出來抽煙等我哥（見本院九十一年
    十一月二十八日訊問筆錄第四、五頁），或謂：我在東前街前面抽煙，沒去偷等
    語（見本院九十二年一月二十八日審理筆錄第四至六頁），前後始終不一，對於
    書局之地點等亦交代不清，而被告戊○○之所以改稱去書店，亦係本院於九十一
    年十一月二十八日訊問被告丁○○後，依被告丁○○之供述，始為上開陳述，足
    認被告戊○○應確有與被告丁○○共同為附表編號一所述之竊盜犯行，其等所辯
    無非係卸責之詞，不足採信。綜上所述，本件事證已臻明確，被告丁○○、戊○○二人之竊盜犯行，被告丁○○之不正方法利用自動付款設備取得他人之物之犯
    行，洵堪認定，均應予依法論科。
二、核被告丁○○所為，係犯刑法第三百二十條第一項之竊盜罪及同法第三百三十九
    條之二第一項之以不正方法利用自動付款設備取得他人之物罪。被告戊○○所為
    ，係犯刑法第三百二十條第一項之竊盜罪。被告丁○○與戊○○二人間就上開附
    表編號一所示之竊盜犯行，有犯意之聯絡與行為之分擔，均為共同正犯。被告丁○○先後四次如附表編號一至四號所示之竊盜犯行及二次不正方法利用自動付款
    設備取得他人之物之犯行，均時間緊接、手法雷同，所犯均係基本犯罪構成要件
    相同之罪，顯均係基於概括之犯意反覆為之，應依刑法第五十六條連續犯之規定
    論以一連續竊盜罪及一連續以不正方法利用自動付款設備取得他人之物罪，並依
    法加重其刑。又，被告丁○○所犯上開一連續竊盜罪及一連續以不正方法利用自
    動付款設備取得他人之物罪二罪間，有方法、目的之牽連關係，為刑法第五十五
    條之牽連犯，應從較重之竊盜罪處斷。再，被告丁○○所犯如事實一所述之竊盜
    犯行，與附表編號一至四號所示之竊盜犯行間，時間已差距一年，顯係另行起意
    ，應予分論併罰。爰審酌被告丁○○、戊○○二人均年輕力壯，不思以正當之方
    法賺取財物，被告丁○○更在短短的時間內，連續竊取他人財物多次，及其等之
    品性、生活狀況、智識程度、犯罪所生之損害與犯罪後之態度等一切情狀，分別
    量處如主文所示之刑，併均諭知易科罰金之折算標準，被告丁○○部分並定其應
    執行刑及易科罰金之折算標準，以資警惕。
三、據上論斷，應依刑事訴訟法第二百九十九條第一項前段，刑法第二十八條、第五
    十六條、第三百二十條第一項、第三百三十九條之二第一項、第五十五條、第五
    十一條第五款、第四十一條第一項前段、第二項，罰金罰鍰提高標準條例第一條
    前段、第二條，判決如主文。
本案經檢察官陳榮林到庭執行職務。
中      華      民      國    九十二    年      二      月    二十五    日
                                      臺灣新竹地方法院刑事第一庭
                                          法  官    遲中慧
右正本證明與原本無異。
如不服本判決，應於判決送達後十日內向本院提出上訴狀( 應附繕本 )，上訴於
臺灣高等法院。
                                          書記官    龔柏萃
中      華      民      國    九十二    年      二      月    二十五    日
附錄本案論罪科刑法條全文：
中華民國刑法第三百二十條第一項
 (普通竊盜罪、竊佔罪)
意圖為自己或第三人不法之所有，而竊取他人之動產者，為竊盜罪，處五
年以下有期徒刑、拘役或五百元以下罰金。
中華民國刑法第三百三十九條之二第一項
意圖為自己或第三人不法之所有，以不正方法由自動付款設備取得他人之
物者，處三年以下有期徒刑、拘役或一萬元以下罰金。
附表：
┌──┬───┬───┬───┬──────┬───┬─────────┐
│編號│時  間│地  點│行為人│  行竊方法  │被害人│  所竊得之財物    │
├──┼───┼───┼───┼──────┼───┼─────────┤
│ 一 │九十一│新竹市│丁○○│見甲○○將所│甲○○│放在上開背包內之信│
│    │年五月│東前街│  、  │有之自小貨車│      │用卡八張、提款卡四│
│    │十八日│富成銀│戊○○│停放該處而面│      │張（起訴書誤載為共│
│    │上午十│樓前  │      │向馬路的乘客│      │十三張）、第十信用│
│    │時三十│      │      │座車窗未關，│      │合作社、票號105032│
│    │分許  │      │      │即由戊○○把│      │1 、面額二萬一千元│
│    │      │      │      │風，丁○○下│      │之支票乙張（已尋獲│
│    │      │      │      │手竊取甲○○│      │）；票號1PP0000000│
│    │      │      │      │擺放在座位上│      │、面額二十四萬一千│
│    │      │      │      │的白色背包一│      │元之支票（起訴書誤│
│    │      │      │      │個。        │      │載為二萬一千元）與│
│    │      │      │      │            │      │面額十萬元之本票（│
│    │      │      │      │            │      │起訴書誤載為一信支│
│    │      │      │      │            │      │票）各一張、型號為│
│    │      │      │      │            │      │Ｉ八００及Ａ二００│
│    │      │      │      │            │      │（起訴書誤載為Ａ二│
│    │      │      │      │            │      │八八）之行動電話各│
│    │      │      │      │            │      │一支、現金約三千五│
│    │      │      │      │            │      │百元等物。        │
│    │      │      │      │            │      │又，丁○○將Ｉ八０│
│    │      │      │      │            │      │０號行動電話一支賣│
│    │      │      │      │            │      │予不知情之古慧玲，│
│    │      │      │      │            │      │得款五千元；將Ａ二│
│    │      │      │      │            │      │００號行動電話一支│
│    │      │      │      │            │      │分給戊○○，戊○○│
│    │      │      │      │            │      │再將之賣予不知情之│
│    │      │     │      │            │      │中古商，得款三千五│
│    │      │      │      │            │      │百元。            │
├──┼───┼───┼───┼──────┼───┼─────────┤
│ 二 │九十一│新竹市│丁○○│見丙○○將書│丙○○│放在上開書包內之護│
│    │年五月│中正路│      │包放在機車踏│      │照、中國商業銀行金│
│    │二十六│「全虹│      │板上而進入店│      │融卡、哈電族翻譯機│
│    │日下午│電子」│      │內購物之際，│      │（價值二千元）、身│
│    │六時三│騎樓  │      │，竊取丙○○│      │分證影本及畢業證書│
│    │十分許│      │      │之上開書包一│      │各一份。          │
│    │      │      │      │個。        │      │                  │
├──┼───┼───┼───┼──────┼───┼─────────┤
│ 三 │九十一│新竹市│同右  │趁己○○將手│己○○│放在上開手提包內之│
│    │年六月│西大路│      │提包置於商店│      │聯邦銀行存摺乙本、│
│    │三日下│與和平│      │櫃檯上，幫忙│      │印鑑一個、身分證影│
│    │午三時│路口  │      │搬運物品不及│      │本一張及客戶名冊一│
│    │許    │      │      │注意之際，竊│      │本。              │
│    │      │      │      │取上開手提包│      │                  │
│    │      │      │      │一個。      │      │                  │
├──┼───┼───┼───┼──────┼───┼─────────┤
│ 四 │九十一│新竹市│同右  │見乙○○將其│乙○○│放在上開手提袋內之│
│    │年六月│西大路│      │所有之藍白色│      │中國商業銀行提款卡│
│    │十四日│台聯社│      │手提袋一個掛│      │及存摺、身分證、駕│
│    │上午十│對面飲│      │在機車掛勾上│      │照、機車行照、健保│
│    │一時三│料攤前│      │即進入店內購│      │卡、黑色皮各一個及│
│    │十分許│（起訴│      │物，遂上前竊│      │現金一千元。      │
│    │      │書誤載│      │取上開手提袋│      │                  │
│    │      │為同市│      │一個。      │      │                  │
│    │ │延平路│      │            │      │                  │
│    │      │二段某│      │            │      │                  │
│    │      │商店前│      │            │      │                  │
│    │      │）    │      │            │      │                  │
└──┴───┴───┴───┴──────┴───┴─────────┘


司法院資訊處製作；財團法人民間司法改革基金會備份。
